臺灣臺中地方法院刑事判決　　　　　　　95年度易字第3887號
公　訴　人　臺灣臺中地方法院檢察署檢察官
被　　　告　甲○○
上列被告因竊盜案件，經檢察官提起公訴（九十五年度偵字第二
二九八八號、第二三七三０號、第二七七五六號），本院合議庭
裁定改以簡式審判程序審理後，判決如下：
    主  文
甲○○連續攜帶兇器毀壞門扇，於夜間侵入住宅竊盜，累犯，處
有期徒刑壹年貳月；扣案之鑰匙伍拾壹支、鉗子壹支、十字形起
子壹支、一字形起子壹支、紅色手套壹雙，均沒收。又攜帶兇器
毀壞門扇、踰越安全設備，於夜間侵入住宅竊盜，累犯，處有期
徒刑壹年陸月，並應於刑之執行前，令入勞動場所強制工作年
；扣案之鑰匙伍拾壹支、鉗子壹支、十字形起子壹支、一字形起
子壹支、紅色手套壹雙，均沒收。又損壞他人之大門，足以生損
害於他人，累犯，處有期徒刑月，扣案之十字形起子壹支沒收
。應執行有期徒刑貳年陸月，並應於刑之執行前，令入勞動場所
強制工作年；扣案之鑰匙伍拾壹支（共串）、鉗子壹支、十
字形起子壹支、一字形起子壹支、紅色手套壹雙，均沒收。
    事  實
一、甲○○前曾於民國八十六年間，因先後違反肅清煙毒條例、
    麻醉藥品管理條例等罪，經臺灣彰化地方法院各判處有期徒
    刑三年一月、三月，並經定應執行之刑有期徒刑三年二月，
    於八十六年四月十二日確定，另各犯違反麻醉藥品管理條例
    、竊盜、逃亡等罪，經法院各判處有期徒刑三月、一年二月
    、七月確定，嗣並經定應執行之刑有期徒刑二年確定，上揭
    各罪經接續執行後，於八十七年九月二十一日入監執行（刑
    期自八十六年八月十一日起算），於八十八年十月二十一日
    縮短刑期假釋出監，刑期至九十一年四月二十四日屆滿未經
    撤銷假釋而以已執行完畢論。詎仍不知悔改，基於意圖為自
    己不法所有之概括犯意，先後於如附表一所示之時間、地點
    ，以徒手或攜帶客觀上足以對人之生命、身體造成威脅足供
    兇器使用之十字形起子一支、鉗子一支、一字形起子一支及
    非屬兇器之鑰匙五十一支（共三串）、紅色手套一雙，以如
    附表一所示之方式，竊取如附表一所示之人所管領或所有之
    財物（詳細犯罪時間、地點、方法及所竊取財物均詳如附表
    一所示）。另本於犯加重竊盜罪之習慣，意圖為自己不法之
    所有，先後於如附表二所示之時間、地點，攜帶客觀上足以
    對人之生命、身體造成威脅足供兇器使用之十字形起子一支
    、鉗子一支、一字形起子一支及非屬兇器之鑰匙五十一支（
    共三串）、紅色手套一雙，以如附表二所示之方式，竊取如
    附表二所示之人所管領或所有之財物（詳細犯罪時間、地點
    、方法及所竊取財物均詳如附表二所示）。另基於毀損他人
    之物之犯意，於九十五年六月底某日，至臺中市○區○○路
    一段五０巷八號八樓之二一居處，本欲行竊，並在該處大門
    門鎖上方，以上揭十字形起子旋轉螺絲釘鑽洞，而破壞楊保
    君軍居處之大門，因無法進入搜尋財物而作罷，惟已致該大
    門喪失美觀及防盜之通常效用，足以生損害於乙○○。嗣於
    九十五年九月十一日，經王淑玲報警後，始循線查悉甲○○
    所為如附表二所示之竊盜犯行；另於九十五年十月十八日下
    午十一時許，經警以甲○○違反毒品危害防制條例案件為由
    ，至臺中市○區○○○路二六三號九樓之一執行搜索時，在
    有偵查權限之人知悉甲○○所為之如附表一所示之竊盜犯行
    時，經甲○○主動向執行搜索之警員丙○○供出如附表一所
    示之竊盜犯行及毀損乙○○居處大門之犯行，而自首接受裁
    判，並扣得甲○○所有供犯上揭竊盜罪所用之鑰匙五十一支
    （共三串）、紅色手套一雙、十字形起子一支、鉗子一支、
    一字形起子一支。
二、案經乙○○訴由臺中市警察局第一分局及甲○○向臺中市警
    察局第一分局自首後，分別移送臺灣臺中地方法院檢察署檢
    察官偵查起訴。
 　 理  由
一、訊據被告甲○○對於如附表一、二所示之竊盜及上揭毀損等
    犯罪事實均坦承不諱，且經證人即被害人王淑玲於警詢及偵
    訊時（見臺中市警察局第一分局警卷編號一、九十五年度偵
    字第二二九八八號偵卷第三頁）、證人即被害人陳利美、張
    文水、洪麗玲、江佩蓉（以上見臺中市警察局第一分局警卷
    編號二）、陳竹、徐凰娥（起訴書誤載為徐鳳娥）、朱紫雲
    、林家豪、朱芸萱、黃建財、石鴻儀、紀何月娥、阮培、
    鄭伊紋、蘇翠微、乙○○於警詢、證人即宏恩當鋪負責人陳
    晏昑警詢（以上見臺中市警察局第一分局警卷編號三）證述
    屬實，並有贓物認領保管單十張、電梯監視錄影翻拍照片二
    張、宏恩當鋪典當明細表及典當物品照片各一張、臺中市警
    察局第二分局受理刑事案件報案三聯單一張、犯罪地點現場
    圖二張、查獲現場及贓物照片共四十五張在卷足稽，復有扣
    案之鑰匙五十一支（共三串）、鉗子一支、十字形起子一支
    、一字形起子一支及紅色手套一雙足資佐證，足認被告甲○○上揭之自白應與事實相符。本件事證明確，被告之犯行，
    洵堪認定。
二、查刑法第三百二十一條第一項第三款之攜帶兇器竊盜罪，係
    以行為人攜帶兇器為其加重條件，此所謂兇器，其種類並無
    限制，凡客觀上足以對人之生命、身體、安全構成威脅，具
    有危險性之兇器為已足，並不以攜帶之初有行兇之意圖為必
    要。查本件被告甲○○於上揭竊盜犯行時所持有之一字、十
    字螺絲起子各一支及鉗子一支，均屬金屬製品，外型尖銳，
    客觀上均足以對人之生命、身體構成威脅，均屬兇器無訛。
    而窗戶具有防閑作用，應屬安全設備。是被告所為如附表一
    編號一、四所示之犯行，核係犯刑法第三百二十條第一項之
    普通竊盜既遂罪；所為如附表一編號二所示之犯行，核係犯
    刑法第三百二十一條第一項第一款之於夜間侵入住宅竊盜既
    遂罪；所為如附表一編三所示之犯行，核係犯刑法第三百二
    十一條第一項第三款、第一款之攜帶兇器，於夜間侵入住宅
    竊盜既遂罪；所為如附表一編號五所示之犯行，核係犯刑法
    第三百二十一條第一項第三款、第二款、第一款之攜帶兇器
    毀壞門扇，於夜間侵入住宅竊盜既遂罪；所為如附表一編號
    六、八所示之之犯行，核係犯刑法第三百二十一條第一項第
    三款之攜帶兇器竊盜既遂罪；被告所為如附表一編號七所示
    之犯行，核係犯刑法第三百二十一條第二項、第一項第三款
    、第二款之攜帶兇器毀壞門扇竊盜未遂罪。另被告所為如附
    表二所示之竊盜犯行，核係犯刑法第三百二十一條第一項第
    三款、第二款、第一款之攜帶兇器毀壞門扇，踰越安全設備
    ，於夜間侵入住宅竊盜既遂罪。又預備行為與未遂犯之區別
    ，以已、未著手於犯罪之實行為標準，所謂著手，即指犯人
    對於犯罪構成事實開始實行而言，是關於竊盜行為之著手，
    係以已否開始財物之搜尋為要件。如行為人僅著手於刑法第
    三百二十一條第一項各款所列之加重要件行為，而尚未為竊
    盜行為之著手者，自不得以該條竊盜罪之未遂犯論科（最高
    法院九十四年度臺上字第六九八九號判決參照）。本件被告
    雖係預備犯竊盜罪而攜帶螺絲起子破壞證人乙○○上揭居處
    大門，然因未能進入屋內搜尋財物，是此部分尚難認定以達
    竊盜「著手」程度，是核被告上揭毀損證人乙○○居處大門
    之犯行，係犯刑法第三百五十四條之損壞器物罪。又刑事法
    若干犯罪行為態樣，本質上原具有反覆、延續實行之特徵，
    立法時既予特別歸類，定為犯罪構成要件之行為要素，則行
    為人基於概括之犯意，在密切接近之一定時、地持續實行之
    複次行為，倘依社會通念，於客觀上認為符合一個反覆、延
    續性之行為觀念者，於刑法評價上，即應僅成立一罪（最高
    法院九十五年度臺上字第四六八六號、第一０七九號判決參
    照）。再者，刑罰法律在一罪之構成要件內容上，本預定行
    為人實施數個同種行為之犯罪，即以反覆為同種類的行為為
    構成要件內容的犯罪，依「法的行為單數」即「構成要件行
    為單數」之概念探討，從刑法分則構成要件之規定，就法律
    概念，將數個自然意思、活動，融合為一法律上概念之行為
    ，是為一個法律、社會評價之單位而成為一個法的行為單數
    ，其種類如：複行為犯、集合犯、繼續犯等。又依德國學說
    上之見解，則係指諸如常業犯或習慣犯之多數行為，其各別
    行為本足以獨立成罪，但基於立法上刑事政策之考量，將其
    視為法律上之行為單一。則若其構成要件之形態，自始預想
    其為數個行為，依一般社會通念，此特定犯罪行為具有反覆
    實施之特性，藉由法條中客觀構成要件之行為要素，涵括具
    有反覆實施特性之數個犯罪行為，應僅接受一次刑法之評價
    為已足。從而，對於以犯竊盜罪為習慣者，在刑法關於連續
    犯、常業犯等規定廢除後，宜發展實務見解，對於此種犯罪
    類型認為構成包括一罪，是以竊盜為犯罪習慣者所為之多次
    竊盜犯行應僅論以一竊盜罪為已足。本件被告所為如附表二
    所示之加重竊盜犯行，因時間、空間甚為緊接且係屬習慣犯
    （詳後述），又犯罪行為均係九十五年七月一日之後，則在
    依上揭說明，應屬包括一罪之關係，而僅論以一攜帶兇器毀
    壞門扇、踰越安全設備，於夜間侵入住宅竊盜罪。另被告先
    後所為如附表一所示之加重竊盜既遂、未遂、普通竊盜既遂
    罪等犯行間，時間緊接，觸犯構成要件相同之罪名，顯係基
    於概括犯意反覆為之，為連續犯，應依修正前刑法第五十六
    條之規定，以一攜帶兇器毀壞門扇，於夜間侵入住宅竊盜既
    遂罪論，並加重其刑。被告所為上揭三罪間，犯意各別，行
    為互殊，應予分論併罰。又被告前曾於八十六年間，因先後
    違反肅清煙毒條例、麻醉藥品管理條例等罪，經臺灣彰化地
    方法院各判處有期徒刑三年一月、三月，並經定應執行之刑
    有期徒刑三年二月，於八十六年四月十二日確定，另各犯違
    反麻醉藥品管理條例、竊盜、逃亡等罪，經法院各判處有期
    徒刑三月、一年二月、七月確定，嗣並經定應執行之刑有期
    徒刑二年確定，上揭各罪經接續執行後，於八十七年九月二
    十一日入監執行（刑期自八十六年八月十一日起算），於八
    十八年十月二十一日縮短刑期假釋出監，刑期至九十一年四
    月二十四日屆滿未經撤銷假釋而以已執行完畢論，有臺灣臺
    中地方法院檢察署刑案資料查註紀錄表及臺灣高等法院被告
    前案紀錄表各一份附卷可參，其受徒刑之執行完畢，五年以
    內故意再犯有期徒刑以上之罪，為累犯，應依修正後刑法第
    四十七條第一項之規定，就如附表一所示之加重竊盜犯行遞
    加重其刑，就如附表二所示之加重竊盜犯行及上揭毀損器物
    之犯行各加重其刑。又被告於案發後，有偵查權限之人知悉
    犯罪人之前，主動向到場之員警陳明上揭如附表一所示之加
    重竊盜犯行及上揭毀損犯行，業經證人即臺中市警察局第一
    分局警員丙○○到庭證稱屬實，被告就此二犯行部分係對於
    未發覺之罪自首而接受裁判，應依修正前刑法第六十二條前
    段之規定，就此二部分犯行減輕被告之刑，並均先加後減。
    爰審酌被告年輕力盛，猶不知以己力工作以獲取金錢，為圖
    謀自身之不法利益，不知尊重他人之財產權，即攜帶兇器竊
    取他人財物，嚴重干擾被害人等之經濟生活，對社會秩序影
    響非輕，且
    本件被害人人數眾多，所受之損害亦屬非輕，並考其犯後坦
    承犯行，態度良好等一切情狀，各量處如主文所示之刑，並
    定其應執行之刑。又被告前曾有竊盜前科，已如前述，復多
    次為如附表二所示竊盜犯行，竊盜之時間、空間甚為緊接，
    竊盜行為高達十四次，且被告於本院審理時亦自承自九十五
    年間起即屬無業，則依已查獲之事實，足認被告顯有反覆實
    施上開竊盜犯行，且以行竊所得供作其主要生活之資之一部
    ，而顯有犯竊盜罪之習慣，並堪認僅藉刑之執行實尚不足以
    徹底根絕其惡性，為矯正其竊盜惡習，維護社會治安，故有
    施以保安處分矯治之必要，應依修正後竊盜犯贓物犯保安處
    分條例第三條第一項、第五條第一項前段之規定，併予諭知
    應於刑之執行前令入勞動場所強制工作三年，以資矯治。末
    查，扣案之鑰匙五十一支（共三串）、紅色手套一雙、十字
    形起子一支、鉗子一支、一字形起子一支，係被告所有，且
    為供其犯上揭竊盜罪所用之物，業據被告供承在卷，爰依刑
    法第三十八條第一項第二款宣告沒收。
三、新舊法比較部分：
    本件經綜合被告全部罪刑而為比較後，新修正刑法對被告並
    無較為有利之情形，自應適用被告行為時之刑法（最高法院
    九十五年第八次刑事庭會議決議參照），茲說明如下：
（一）按刑法第二條第一項所稱之法律，係指刑罰所依存的整體
      法律狀態，故法律有變更應指足以影響行為的可罰性與法
      律效果的法令因修正或廢止而有所變更而言。所以刑法法
      律變更概念，應界定在法律規定的改變，足以影響刑罰權
      判斷者而言，刑法總則的變更，自然會影響到個別犯罪的
      成立，乃至於法律效果的結構，自屬法律變更，應為新舊
      法之比較。而刑法修正之後，原屬連續犯之數個犯罪行為
      ，依新法應數罪併罰，比較修正前之規定，可依裁判上一
      罪論處，顯然修正前之規定有利於被告，如仍依修正後之
      規定，對於被告極為不利，從而，解釋上對於刑法第二條
      之解釋，應包括此種影響罪刑加重之規定。本件查被告行
      為後，刑法第五十六條關於連續犯之規定業已刪除，是被
      告犯後法律已有變更，而本件被告於舊法時期所犯如附表
      一所示之多次竊盜罪，依修正施行前刑法第五十六條之規
      定，為連續犯，應論以一罪，並得加重其刑至二分之一；
      而依修正施行後之刑法，並無連續犯之規定，且依新法應
      各別多次論斷之結果（即數罪併罰），其刑度顯較修正前
      應依刑法第五十六條之規定以一連續犯之罪為重，經比較
      新舊法結果，以被告行為時之規定較有利，新法之規定對
      於被告並無較為有利之情形，自應依刑法第二條第一項前
      段規定，適用修正施行前之刑法第五十六條規定，論以連
      續犯，且以一加重竊盜罪論處，並加重其刑。
（二）被告行為後，刑法第三十三條第五款業已公布施行，修正
      後刑法第三十三條第五款規定「罰金：新臺幣一千元以上
      ，以百元計算之。」，與修正前刑法第三十三條第五款規
      定「罰金：一元以上。」不同。比較新舊法結果，以舊法
      較有利於行為人，新法並無對被告較為有利之情形，故依
      刑法第二條第一項前段規定，本件被告所犯關於刑法第三
      百五十四條毀損器物罪之法定刑罰金部分，自應適用行為
      時之法律即修正前刑法第三十三條第五款規定決定其罰金
      部分之法定刑。再查被告行為後，業已增訂刑法施行法第
      一條之一，並於九十五年七月一日施行，且規定：「中華
      民國九十四年一月七日刑法修正施行後，刑法分則編所定
      罰金之貨幣單位為新臺幣。九十四年一月七日刑法修正時
      ，刑法分則編未修正之條文定有罰金者，自九十四年一月
      七日刑法修正施行後，就其所定數額提高為三十倍。但七
      十二年六月二十六日至九十四年一月七日新增或修正之條
      文，就其所定數額提高為三倍。」，是就現行刑法中，有
      關於罰金刑處罰之規定已有修正，惟經比較增訂之刑法施
      行法第一條之一與被告行為時之罰金罰鍰提高標準條例第
      一條前段、現行法規所定貨幣單位折算新台幣條例第二條
      結果，二者規定適用之結果並無不同，則本件被告所犯毀
      損罪之關於罰金刑部分，即應依被告行為時之舊法即依罰
      金罰鍰提高標準條例第一條前段為法條適用之依據，附此
      敘明。
（三）查被告行為後，刑法第四十七條業已修正，修正後刑法第
      四十七條第一項規定「受徒刑之執行完畢，或一部之執行
      而赦免後，五年以內故意再犯有期徒刑以上之罪者，為累
      犯，加重本刑至二分之一。」此與修正前刑法第四十七條
      規定「受有期徒刑之執行完畢，或受無期徒刑或有期徒刑
      一部之執行而赦免後，五年以內再犯有期徒刑以上之罪者
      ，為累犯，加重本刑至二分之一。」規定有所不同，亦即
      修正後刑法關於累犯之規定，其五年以內再犯之罪以故意
      犯為限，始應論以累犯，而舊法該條之規定並未區分行為
      人故意或過失。本件被告前曾於八十八年、八十九年間，
      因先後違反毒品危害防制條例案件，經本院各判處有期徒
      刑六月、一年二月，嗣並經定執行刑有期徒刑一年六月確
      定，於九十二年一月三十一日縮短刑期假釋出監，刑期至
      九十二年二月二十日屆滿未經撤銷假釋而以已執行論，已
      如前述，其前受有期徒刑之執行完畢後，五年以內故意再
      犯本件有期徒刑以上之罪，不論依新舊法規定，均應論以
      累犯，並無有利或不利之情形，刑罰規範狀態並無變更，
      沒有「法律實質變更」，即無「法律適用實質變更」，對
      被告而言並無「有利」或「不利」之情形；另最高法院九
      十五年五月二十三日刑事庭第八次庭務會議決議，亦認為
      「過失再犯有期徒刑以上之罪」，始應依修正後刑法第二
      條第一項之規定，適用最有利於行為人之法律。是以本件
      之情形，應不生新舊法比較之問題，自應逕依現行有效之
      法律即修正後刑法第四十七條第一項第一款之規定，論以
      累犯，並遞加重其刑。
（四）又被告於案發後，有偵查權限之人知悉犯罪人之前，主動
      向到場之員警陳明上揭如附表一所示之加重竊盜犯行及上
      揭毀損犯行，業經證人即臺中市警察局第一分局警員丙○○到庭證稱屬實，被告就此二犯行部分係對於未發覺之罪
      自首而接受裁判，而被告行為後，刑法第六十二條前段有
      關自首之規定已有修正，修正前之舊法規定為「必減」其
      刑，修正後改為「得減」其刑，此項變動影響行為人之刑
      罰法律效果，係屬新修正刑法第二條第一項之「法律變更
      」，本件被告上揭二部分犯行自首之時間係於新修正刑法
      生效之前，自應為新舊法比較，經比較新舊法結果，因修
      正前舊法規定為「必減」其刑，較有利於行為人，即新法
      之規定對於被告並無較為有利之情形，是依修正後刑法第
      二條第一項前段之規定，本件上揭二部分犯行應適用被告
      行為時之法律，即應適用修正前刑法第六十二條前段之規
      定，減輕被告之刑，並均先加後減。
（五）查被告行為後，刑法第五十一條第五款已修正數罪併罰定
      其應執行者：「宣告多數有期徒刑者，於各刑中之最長期
      以上，各刑合併之刑期以下，定其刑期。但不得逾三十年
      。」，與舊法規定之數罪併罰定其應執行者：「宣告多數
      有期徒刑者，於各刑中之最長期以上，各刑合併之刑期以
      下，定其刑期。但不得逾二十年。」之規定相較，自以舊
      法規定之定應執行刑之上限為二十年對行為人較為有利，
      此為影響行為人刑罰之法律效果，是被告行為後法律已有
      所變更，經比較新舊刑法第五十一條第五款之規定，新法
      之規定對被告並無較為有利之情形，應依刑法第二條第一
      項前段之規定，適用被告行為時之舊法，而定其應執行之
      刑。
（六）又被告行為後竊盜犯贓物犯保安處分條例第三條第一項已
      於九十五年七月一日修正施行，其中修正前該條例第三條
      第一項規定：「十八歲以上之竊盜犯、贓物犯，有左列情
      形之一者，得於刑之執行前，令入勞動場所強制工作：一
      、有竊盜之習慣者。二、以竊盜罪或贓物罪為常業者。」
      ，修正後之該條例第一項則規定：「十八歲以上之竊盜犯
      、贓物犯，有犯罪之習慣者，得於刑之執行前，令入勞動
      場所強制工作。」，並已將犯以竊盜罪為常業者得宣告強
      制工作之規定刪除，其範圍已有所限縮，因該條例所規定
      之強制工作係屬拘束人身自由之保安處分，亦有新舊法比
      較之必要（最高法院九十五年第八次刑事庭會議決議參照
      ），經比較新舊法之結果，以修正後之竊盜犯贓物犯保安
      處分條例第三條第一項之規定有利於被告，自應依刑法第
      二條第一項但書之規定，適用修正後之竊盜犯贓物犯保安
      處分條例第三條第一項規定，而為被告另入勞動場所強制
      工作之諭知。
據上論斷，應依刑事訴訟法第二百七十三條之一第一項、第二百
九十九條第一項前段，刑法第二條第一項前段、第五十六條（修
正前）、第三百二十一條第一項第一款、第二款、第三款、第三
百五十四條、第四十七條第一項、第六十二條前段、第五十一條
第五款（修正前）、第三十八條第一項第二款，修正後竊盜犯贓
物犯保安處分條例第三條第一項、第四條、第五條第一項前段，
罰金罰鍰提高標準條例第一條前段，判決如主文。
中　　華　　民　　國　　96　　年　　1 　　月　　23　　日
　　　　　　　　　臺灣臺中地方法院刑事第十一庭
                                法  官  王世華
上正本證明與原本無異。
如不服本判決，應於送達後十日內向本院提出上訴狀（須附繕本
），上訴於台灣高等法院台中分院。
                                書記官  劉易柔
中　　華　　民　　國　　96　　年　　1 　　月　　23　　日
附錄本案論罪科刑法條
中華民國刑法第321條
（加重竊盜罪）
犯竊盜罪而有左列情形之一者，處 6 月以上、 5 年以下有期徒
刑：
一  於夜間侵入住宅或有人居住之建築物、船艦或隱匿其內而犯
之者。
二  毀越門扇、牆垣或其他安全設備而犯之者。
三  攜帶兇器而犯之者。
四  結夥三人以上而犯之者。
五  乘火災、水災或其他災害之際而犯之者。
六  在車站或埠頭而犯之者。
前項之未遂犯罰之。
中華民國刑法第354條
（毀損器物罪）
毀棄、損壞前二條以外之他人之物或致令不堪用，足以生損害於
公眾或他人者，處2年以下有期徒刑、拘役或5百元以下罰金。
附表一：
┌──┬────┬─────┬────┬───────┬──────────┬──────┐
│編號│時間    │地點      │被害人  │竊得財物      │竊盜方法            │備註        │
├──┼────┼─────┼────┼───────┼──────────┼──────┤
│一  │九十三年│臺中市北區│張簡清祥│鑰匙一支    │於行經該處時，見鑰匙│現場照片及贓│
│    │十一月間│中山路（起│        │              │插在該處大門門鎖上，│物照片三張。│
│    │某日時許│訴書誤載為│        │              │即以徒手竊取        │所犯法條：刑│
│    │        │          │        │              │                    │法第三百二十│
│    │        │          │        │              │                    │條第一項    │
├──┼────┤中正路）三│        ├───────┼──────────┼──────┤
│二  │九十五年│七一號六樓│        │現金新臺幣（│以編號一所竊得之鑰匙│所犯法條：刑│
│    │一月間某│之十      │        │  下同）三千元│開啟該處大門後侵入後│法第三百二十│
│    │日二十時│          │        │              │行竊                │一條第一項第│
│    │許（夜間│          │        │              │                    │一款        │
│    │）      │          │        │              │                    │            │
├──┼────┼─────┼────┼───────┼──────────┼──────┤
│三  │九十五年│臺中市西區│陳竹    │現金二千元  │攜帶鑰匙五十一支（共│陳竹警詢  │
│    │一、二月│三民路二段│        │              │三串）、鉗子一支、一│現場照片二│
│    │間某日十│五十九號十│        │              │字形及十字形螺絲起子│  張        │
│    │九時許（│樓之一、二│        │              │各一支、手套一雙，再│所犯法條：刑│
│    │夜間）  │          │        │              │以自備之鑰匙開啟該處│法第三百二十│
│    │        │          │        │              │大門後侵入行竊      │一條第一項第│
│    │        │          │        │              │                    │一款、第三款│
│    │        │          │        │              │                    │            │
├──┼────┼─────┼────┼───────┼──────────┼──────┤
│四  │九十三年│臺中市北區│徐凰娥  │鑰匙一支    │於行經該處時，見鑰匙│所犯法條：刑│
│    │十一月間│中山路（起│        │              │插在該處大門門鎖上，│法第三百二十│
│    │某日時許│訴書誤載為│        │              │即以徒手竊取        │條第一項    │
├──┼────┤中正路）三│        ├───────┼──────────┼──────┤
│五  │九十五年│七一號九樓│        │存錢筒一個  │攜帶鑰匙五十一支（共│徐鳳娥警詢│
│    │一、二月│之十一    │        │現金一百餘元│三串）、鉗子一支、一│贓物認領保│
│    │間某日二│          │        │              │字形及十字形螺絲起子│  管單一張  │
│    │十時許（│          │        │              │各一支、手套一雙，再│現場及贓物│
│    │夜間）  │          │        │              │以自備之十字形起子旋│  照片三張  │
│    │        │          │        │              │螺絲釘在大門門鎖上方│所犯法條：  │
│    │        │          │        │              │鑽洞，再以螺絲起子撬│刑法第三百二│
│    │        │          │        │              │開破壞門鎖後（與門相│十一條第一項│
│    │        │          │        │              │結合，屬大門之一部分│第一款、第二│
│    │        │          │        │              │，以下均同），開啟大│款、第三款  │
│    │        │          │        │              │門侵入行竊（起訴書誤│            │
│    │        │          │        │              │載為以編號四之鑰匙開│            │
│    │        │          │        │              │啟大門侵入，毀損部分│            │
│    │        │          │        │              │未據告訴）          │            │
├──┼────┼─────┼────┼───────┼──────────┼──────┤
│六  │九十五年│臺中市北區│陳利美  │現金一百四十│攜帶鑰匙五十一支（共│陳利美警詢│
│    │六月中旬│尚德街一一│        │　元          │三串）、鉗子一支、一│所犯法條：刑│
│    │某日下午│九之二號五│        │              │字形即時字形螺絲起子│法第三百二十│
│    │十五、十│樓之六    │        │              │各一支、手套一雙，再│一條第一項第│
│    │六時許  │          │        │              │以自備之鑰匙破壞大門│三款        │
│    │        │          │        │              │紗窗，再以勾子勾開門│            │
│    │        │          │        │              │鎖後侵入行竊（毀損、│            │
│    │        │          │        │              │侵入住宅部分未據告訴│            │
│    │        │          │        │              │）                  │            │
├──┼────┼─────┼────┼───────┼──────────┼──────┤
│七  │九十五年│臺中市西區│朱紫雲  │未遂          │攜帶鑰匙五十一支（共│朱紫雲警詢│
│    │六月底某│三民路一段│        │              │三串）、鉗子一支、一│現場照片二│
│    │日十七、│五十巷八號│        │              │字形即時字形螺絲起子│　張        │
│    │十八時許│十樓之三  │        │              │各一支、手套一雙，再│所犯法條：  │
│    │        │          │        │              │以自備之十字形起子旋│刑法第三百二│
│    │        │          │        │              │螺絲釘在大門門鎖上方│十一條第一項│
│    │        │          │        │              │鑽洞，再以螺絲起子撬│第二款、第三│
│    │        │          │        │              │開破壞門鎖後，開啟大│款、第二項  │
│    │        │          │        │              │門侵入行竊（毀損、侵│            │
│    │        │          │        │              │入住宅部分未據告訴）│            │
│    │        │          │        │              │                    │            │
├──┼────┼─────┼────┼───────┼──────────┼──────┤
│八  │九十五年│臺中市西區│林家豪  │鑰匙一支    │攜帶鑰匙五十一支（共│林家豪警詢│
│    │六月底某│三民路一段│        │洗面乳二條  │三串）、鉗子一支、一│贓物認領保│
│    │日時許  │五十巷八號│        │毛巾二條    │字形及十字形螺絲起子│  管單一張  │
│    │        │十二樓之三│        │              │各一支、手套一雙，再│現場及贓物│
│    │        │          │        │              │於行經該處時，發現該│  照片三張  │
│    │        │          │        │              │大門未上鎖，即以徒手│所犯法條：刑│
│    │        │          │        │              │開啟大門侵入後行竊（│法第三百二十│
│    │        │          │        │              │侵入住宅部分未據告訴│一條第一項第│
│    │        │          │        │              │）                  │三款        │
│    │        │          │        │              │                    │            │
└──┴────┴─────┴────┴───────┴──────────┴──────┘
附表二：
┌──┬─────┬─────────┬─────┬────┬────────┬──────────┬──────┐
│編號│所犯罪名  │ 時     間        │地      點│被害人  │竊得財物        │竊盜方法            │備註        │
├──┼─────┼─────────┼─────┼────┼────────┼──────────┼──────┤
│一  │刑法第三百│ 九十五年七月中旬 │臺中市西區│朱芸萱  │皮夾一個      │攜帶鑰匙五十一支（共│朱芸萱警詢│
│    │二十一條第│某日十七、十八時許│三民路一段│        │行動電話一具  │三串）、鉗子一支、一│現場照片二│
│    │一項第二款│（非屬夜間）      │五十巷八號│        │                │字形及十字形起子各一│張          │
│    │、第三款之│                  │六樓之六  │        │                │支、手套一雙，再以自│            │
│    │攜帶兇器、│                  │          │        │                │備之十字形起子旋轉螺│            │
│    │毀壞門扇竊│                  │          │        │                │在大門門鎖上方鑽洞，│            │
│    │盜罪      │                  │          │        │                │再以螺絲起子撬開門鎖│            │
│    │          │                  │          │        │                │後，開啟大門侵入行竊│            │
│    │          │                  │          │        │                │（毀損、侵入住宅部分│            │
│    │          │                  │          │        │                │未據告訴）          │            │
│    │          │                  │          │        │                │                    │            │
├──┼─────┼─────────┼─────┼────┼────────┼──────────┼──────┤
│二  │同上      │ 九十五年七月十八 │臺中市西區│黃建財  │望遠鏡一具    │攜帶鑰匙五十一支（共│黃建財警詢│
│    │          │ 日十五時許       │三民路一段│        │帽子一頂      │三串）、鉗子一支、一│贓物認領保│
│    │          │                  │五十巷八號│        │日幣紙鈔數張  │字形及十字形起子各一│　管單一張  │
│    │          │                  │十一樓之十│        │單據一張      │支、手套一雙，再以自│現場及贓物│
│    │          │                  │四        │        │                │備之十字形起子旋轉螺│  照片五張  │
│    │          │                  │          │        │                │在大門門鎖上方鑽洞，│            │
│    │          │                  │          │        │                │再以螺絲起子撬開門鎖│            │
│    │          │                  │          │        │                │後，開啟大門侵入行竊│            │
│    │          │                  │          │        │                │（毀損、侵入住宅部分│            │
│    │          │                  │          │        │                │未據告訴）          │            │
│    │          │                  │          │        │                │                    │            │
├──┼─────┼─────────┼─────┼────┼────────┼──────────┼──────┤
│三  │第三百二十│ 九十五年七月二十 │臺中市西區│江佩蓉  │背包一個      │攜帶鑰匙五十一支（共│江佩蓉警詢│
│    │一條第一項│ 日十一時許       │三民路一段│        │黃金項鍊一條  │三串）、鉗子一支、一│贓物認領保│
│    │第二款、第│                  │五十巷八號│        │黃金戒指一只  │字形及十字形起子各一│  管單一張  │
│    │三款之攜帶│                  │十樓之二十│        │現金五千元    │支、手套一雙，再以自│贓物照片一│
│    │兇器、毀壞│                  │（起訴書誤│        │（起訴書漏載編號│備之十字形起子旋轉螺│  張        │
│    │門扇竊盜罪│                  │載為十樓之│        │部分及編號誤│在大門門鎖上方鑽洞，│            │
│    │          │                  │十九）    │        │載為現金二千元）│惟因無法以螺絲起子撬│            │
│    │          │                  │          │        │                │開門鎖，方自後方陽台│            │
│    │          │                  │          │        │                │鐵窗踰越窗戶侵入行竊│            │
│    │          │                  │          │        │                │（毀損、無故侵入住宅│            │
│    │          │                  │          │        │                │部分未據告訴）      │            │
│    │          │                  │          │        │                │                    │            │
│    │          │                  │          │        │                │                    │            │
├──┼─────┼─────────┤          │        ├────────┼──────────┤            │
│四  │第三百二十│ 九十五年九月一日 │          │        │鑰匙一串（四支大│攜帶鑰匙五十一支（共│            │
│    │一條第一項│ 十二時許         │          │        │門鑰匙及一支機車│三串）、鉗子一支、一│            │
│    │第二款、第│                  │          │        │鑰匙）          │字形及十字形起子各一│            │
│    │三款之攜帶│                  │          │        │                │支、手套一雙，再自後│            │
│    │兇器、踰越│                  │          │        │                │方陽台鐵窗踰越窗戶侵│            │
│    │安全設備竊│                  │          │        │                │入行竊（無故侵入住宅│            │
│    │盜罪      │                  │          │        │                │部分未據告訴）      │            │
├──┼─────┼─────────┤          │        ├────────┼──────────┤            │
│五  │同上      │ 九十五年九月二日 │          │        │行動電話一具  │同上                │            │
│    │          │ 十七時許         │          │        │背包一個      │                    │            │
│    │          │                  │          │        │                │                    │            │
│    │          │                  │          │        │                │                    │            │
│    │          │                  │          │        │                │                    │            │
├──┼─────┼─────────┼─────┼────┼────────┼──────────┼──────┤
│六  │第三百二十│ 九十五年七月三十 │臺中市西區│石鴻儀  │存錢筒一個    │攜帶鑰匙五十一支（共│石鴻儀警詢│
│    │一條第一項│一日十七、十八時許│三民路一段│        │大頭照        │三串）、鉗子一支、一│贓物認領保│
│    │第二款、第│（非屬夜間）      │五十巷八號│        │信用卡        │字形及十字形起子各一│  管單二張  │
│    │三款之攜帶│                  │十九樓之三│        │繳費單據一批  │支、手套一雙，再以自│現場及贓物│
│    │兇器、踰越│                  │          │        │汽、機車鑰匙各│備之十字形起子旋轉螺│  照片七張  │
│    │門扇竊盜罪│                  │          │        │　一支          │在大門門鎖上方鑽洞，│            │
│    │          │                  │          │        │蟾蜍玉佩一個  │再以螺絲起子撬開門鎖│            │
│    │          │                  │          │        │現金三千元    │後，開啟大門侵入行竊│            │
│    │          │                  │          │        │（起訴書漏載編號│（毀損、侵入住宅部分│            │
│    │          │                  │          │        │部分）        │未據告訴）          │            │
│    │          │                  │          │        │                │                    │            │
│    │          │                  │          │        │                │                    │            │
├──┼─────┼─────────┤          │        ├────────┼──────────┤            │
│七  │第三百二十│ 九十五年八月三日 │          │        │賽車帽一頂    │攜帶鑰匙五十一支（共│            │
│    │一條第一項│ 十九時許（夜間） │          │        │房屋租賃契約一│三串）、鉗子一支、一│            │
│    │第一款、第│                  │          │        │  本            │字形及十字形起子各一│            │
│    │二款、第三│                  │          │        │日用品一批    │支、手套一雙，再利用│            │
│    │款之攜帶兇│                  │          │        │                │前次即編號六之鑽孔，│            │
│    │器、毀壞門│                  │          │        │                │以自備之螺絲起子撬開│            │
│    │扇，於夜間│                  │          │        │                │門鎖後，開啟大門侵入│            │
│    │侵入住宅竊│                  │          │        │                │行竊（毀損部分未據告│            │
│    │盜罪      │                  │          │        │                │訴）                │            │
│    │          │                  │          │        │                │                    │            │
│    │          │                  │          │        │                │                    │            │
├──┼─────┼─────────┼─────┼────┼────────┼──────────┼──────┤
│八  │第三百二十│  九十五年八月初某│臺中市西區│紀何月娥│印章一顆      │攜帶鑰匙五十一支（共│紀何月娥警│
│    │一條第一項│  日（日間）      │三民路一段│        │國寶股份有限公│三串）、鉗子一支、一│  詢        │
│    │第二款、第│                  │五十巷八號│        │  司招募人民簿一│字形及十字形起子各一│現場照片二│
│    │三款之攜帶│                  │六樓之二  │        │  批            │支、手套一雙，再以自│  張        │
│    │兇器、毀越│                  │          │        │                │備之十字形起子旋轉螺│            │
│    │門扇竊盜罪│                  │          │        │                │在大門門鎖上方鑽洞，│            │
│    │          │                  │          │        │                │再以螺絲起子撬開門鎖│            │
│    │          │                  │          │        │                │後，開啟大門侵入行竊│            │
│    │          │                  │          │        │                │（毀損、無故侵入住宅│            │
│    │          │                  │          │        │                │部分未據告訴）      │            │
│    │          │                  │          │        │                │                    │            │
│    │          │                  │          │        │                │                    │            │
├──┼─────┼─────────┼─────┼────┼────────┼──────────┼──────┤
│九  │第三百二十│  九十五年九月初  │臺中市西區│阮培  │鑰匙二支      │攜帶鑰匙五十一支（共│阮培警詢│
│    │一條第一項│  某日十七、十八時│三民路二段│        │                │三串）、鉗子一支、一│贓物認領保│
│    │第三款之攜│  許（日間）      │五十九號十│        │                │字形及十字形起子各一│  管單一張  │
│    │帶兇器竊盜│                  │一樓Ｊ室  │        │                │支、手套一雙，再於行│現場及贓物│
│    │罪        │                  │          │        │                │經該處時，見大門未鎖│  照片三張  │
│    │          │                  │          │        │                │，即以徒手開啟大門後│            │
│    │          │                  │          │        │                │，侵入行竊（侵入住宅│            │
│    │          │                  │          │        │                │部分未據告訴）      │            │
│    │          │                  │          │        │                │                    │            │
│    │          │                  │          │        │                │                    │            │
├──┼─────┼─────────┼─────┼────┼────────┼──────────┼──────┤
│十  │第三百二十│  九十五年九月十一│臺中市西區│王淑玲  │黃金項鍊五條  │攜帶鑰匙五十一支（共│王淑玲警、│
│    │一條第一項│  日十四時許      │三民路一段│        │印章二個      │三串）、鉗子一支、一│  偵訊      │
│    │第二款、第│                  │五十巷八號│        │存簿五本      │字形及十字形起子各一│現場照片三│
│    │三款之攜帶│                  │十八樓之十│        │皮包一個      │支、手套一雙，再以自│  張        │
│    │兇器、毀壞│                  │四        │        │數位相機一台  │備之十字形起子旋轉螺│電梯監視錄│
│    │門扇竊盜罪│                  │          │        │名片匣二個    │在大門門鎖上方鑽洞，│  影翻拍照片│
│    │          │                  │          │        │（起訴書漏載編號│再以螺絲起子撬開門鎖│  二張      │
│    │          │                  │          │        │、部分，及編│後，開啟大門侵入行竊│            │
│    │          │                  │          │        │號部分誤載為二│（毀損、侵入住宅部分│            │
│    │          │                  │          │        │本）            │未據告訴）          │            │
│    │          │                  │          │        │                │                    │            │
│    │          │                  │          │        │                │                    │            │
│    │          │                  │          │        │                │                    │            │
│    │          │                  │          │        │                │                    │            │
│    │          │                  │          │        │                │                    │            │
├──┼─────┼─────────┼─────┼────┼────────┼──────────┼──────┤
│十一│第三百二十│  九十五年九月三十│臺中市北區│張文水  │皮包一個      │攜帶鑰匙五十一支（共│張文水警詢│
│    │一條第一項│  日二十三時許（夜│文昌東一街│        │上海銀行存簿一│三串）、鉗子一支、一│贓物認領保│
│    │第一款、第│          間）    │十八號「小│        │　本及金融卡一張│字形及十字形起子各一│  管單一張  │
│    │三款之攜帶│                  │歐洲」大樓│        │大華證券股票存│支、手套一雙，再以自│現場照片二│
│    │兇器，於夜│                  │管理室    │        │　摺一本        │備之鑰匙開啟該處大門│  張        │
│    │間侵入住宅│                  │          │        │鑰匙一串      │後侵入行竊          │            │
│    │竊盜罪    │                  │          │        │住戶名冊一本  │                    │            │
│    │          │                  │          │        │現金一萬一千六│                    │            │
│    │          │                  │          │        │  百三十元      │                    │            │
│    │          │                  │          │        │（起訴書漏載編號│                    │            │
│    │          │                  │          │        │、、，及編│                    │            │
│    │          │                  │          │        │號部分誤載為三│                    │            │
│    │          │                  │          │        │百元）          │                    │            │
│    │          │                  │          │        │                │                    │            │
├──┼─────┼─────────┼─────┼────┼────────┼──────────┼──────┤
│十二│第三百二十│  九十五年十月十三│臺中市北區│鄭伊紋  │皮夾一個      │攜帶鑰匙五十一支（共│鄭伊紋警詢│
│    │一條第一項│  日二十二時許（夜│進化北路二│        │身分證一張    │三串）、鉗子一支、一│臺中市警察│
│    │第一款、第│          間）    │六三號八樓│        │機車駕照一張  │字形及十字形起子各一│  局第二分局│
│    │二款、第三│                  │之十      │        │健保卡一張    │支、手套一雙，再以自│  受理刑事案│
│    │款之攜帶兇│                  │          │        │信用卡五張    │備之十字形起子旋轉螺│  件報案三聯│
│    │器、毀壞門│                  │          │        │行動電話二具  │在大門門鎖上方鑽洞，│  單        │
│    │扇、於夜間│                  │          │        │現金六千元    │再以螺絲起子撬開門鎖│現場照片二│
│    │侵入住宅竊│                  │          │        │（起訴書漏載編號│後，開啟大門侵入行竊│  張        │
│    │盜罪      │                  │          │        │部分）        │（毀損部分未據告訴）│            │
│    │          │                  │          │        │                │                    │            │
│    │          │                  │          │        │                │                    │            │
│    │          │                  │          │        │                │                    │            │
│    │          │                  │          │        │                │                    │            │
│    │          │                  │          │        │                │                    │            │
│    │          │                  │          │        │                │                    │            │
├──┼─────┼─────────┼─────┼────┼────────┼──────────┼──────┤
│十三│第三百二十│  九十五年十月十五│臺中市北區│蘇翠微  │緬甸幣一百九十│攜帶鑰匙五十一支（共│蘇翠微警詢│
│    │一條第一項│  日十四時許      │尚德街一一│        │  三九元        │三串）、鉗子一支、一│贓物認領保│
│    │第二款、第│                  │九之二號二│        │現金一百一十元│字形及十字形起子各一│  管單一張  │
│    │三款之攜帶│                  │樓        │        │                │支、手套一雙，再以自│贓物照片一│
│    │兇器、毀壞│                  │          │        │                │備之十字形起子旋轉螺│  張        │
│    │門扇竊盜罪│                  │          │        │                │在大門門鎖上方鑽洞，│            │
│    │          │                  │          │        │                │再以螺絲起子撬開門鎖│            │
│    │          │                  │          │        │                │後，開啟大門侵入行竊│            │
│    │          │                  │          │        │                │（毀損、無故侵入住宅│            │
│    │          │                  │          │        │                │部分未據告訴）      │            │
│    │          │                  │          │        │                │                    │            │
│    │          │                  │          │        │                │                    │            │
├──┼─────┼─────────┼─────┼────┼────────┼──────────┼──────┤
│十四│第三百二十│  九十五年十月十五│臺中市北區│洪麗玲  │電擊器一支    │攜帶鑰匙五十一支（共│洪麗玲警詢│
│    │一條第一項│  日一時許（夜間）│進化北路二│        │郵局、臺灣銀行│三串）、鉗子一支、一│贓物認領保│
│    │第一款、第│                  │六三號十樓│        │　、華南銀行、臺│字形及十字形起子各一│  管單一張  │
│    │三款之攜帶│                  │之十      │        │　中區中小企銀、│支、手套一雙，再以自│            │
│    │兇器，夜於│                  │          │        │  三信商銀存摺各│備之鑰匙開啟該處大門│            │
│    │間侵入住宅│                  │          │        │  一本          │門鎖後侵入行竊      │            │
│    │竊盜罪    │                  │          │        │三信商銀、華南│                    │            │
│    │          │                  │          │        │　銀行金融卡各一│                    │            │
│    │          │                  │          │        │  張            │                    │            │
│    │          │                  │          │        │中華騰飛世紀龍│                    │            │
│    │          │                  │          │        │　紀念金卡一張  │                    │            │
│    │          │                  │          │        │觀音玉佩項鍊二│                    │            │
│    │          │                  │          │        │　條            │                    │            │
│    │          │                  │          │        │玉佩一個      │                    │            │
│    │          │                  │          │        │手飾品一包    │                    │            │
│    │          │                  │          │        │行動電話三具  │                    │            │
│    │          │                  │          │        │護照、台胞證各│                    │            │
│    │          │                  │          │        │  一本          │                    │            │
│    │          │                  │          │        │中興銀行支票一│                    │            │
│    │          │                  │          │        │  支（阮美珍、面│                    │            │
│    │          │                  │          │        │  額三十萬元）  │                    │            │
│    │          │                  │          │        │大日本硬幣一枚│                    │            │
│    │          │                  │          │        │現金三千元    │                    │            │
│    │          │                  │          │        │（起訴書漏載編號│                    │            │
│    │          │                  │          │        │、、部分，│                    │            │
│    │          │                  │          │        │及編號誤載為一│                    │            │
│    │          │                  │          │        │千五百元）      │                    │            │
└──┴─────┴─────────┴─────┴────┴────────┴──────────┴──────┘
